臺灣臺中地方法院刑事裁定
111年度聲字第3085號
聲  請  人  臺灣臺中地方檢察署檢察官
受  刑  人  白彞嘉


上列聲請人因受刑人數罪併罰有二裁判以上，聲請定其應執行之
刑（111年度執聲字第2262號），本院裁定如下：
    主    文
甲○○犯如附表所示各罪所處之刑，應執行有期徒刑壹年貳月，如
易科罰金，以新臺幣壹仟元折算壹日。　　
    理    由
一、聲請意旨略以：受刑人甲○○因傷害等案件，先後經法院判處
    如附表所示之刑確定，應依刑法第53條、第51條第5款，定
    應執行之刑，爰依刑事訴訟法第477條第1項規定聲請裁定，
    併請依照刑法第41條第1項、第8項，諭知易科罰金之折算標
    準等語。
二、本件聲請人向本院聲請定應執行刑應屬合法：
　㈠按裁判確定前犯數罪者，併合處罰之；數罪併罰，有二裁判
    以上者，依刑法第51條之規定，定其應執行之刑；數罪併罰
    ，分別宣告其罪之刑，宣告多數有期徒刑者，於各刑中之最
    長期以上，各刑合併之刑期以下，定其刑期，但不得逾30年
    ，刑法第50條第1項前段、第53條、第51條第5款分別定有明
    文。又犯最重本刑為5年以下有期徒刑以下之刑之罪，而受6
    月以下有期徒刑或拘役之宣告者，得以新臺幣1千元、2千元
    或3千元折算一日，易科罰金；第1項之規定，於數罪併罰之
    數罪均得易科罰金或易服社會勞動，其應執行之刑逾6月者
    ，亦適用之，刑法第41條第1項前段、第8項亦分別定有明文
    ；再按刑法第53條應依同法第51條第5款至第7款之規定，定
    其應執行之刑者，由該案犯罪事實最後判決之法院之檢察官
    ，聲請該法院裁定之，刑事訴訟法第477條第1項亦定有明文
    ；而該條所謂該案犯罪事實最後判決之法院，係指最後審理
    事實諭知罪刑之法院而言（最高法院93年度台非字第160號
    刑事判決意旨參照）。
　㈡經查，受刑人甲○○因傷害罪等數罪，分別經本院及臺灣高等
    法院先後判處如附表所示之刑，均經分別確定在案，又受刑
    人所犯附表所示各罪，最早確定者為民國109年12月16日，
    而各罪之犯罪行為時間，均在該裁判確定日期前所犯，本件
    聲請定應執行刑之犯罪事實最後判決法院則為本院，以上各
    情有各該判決書及臺灣高等法院被告前案紀錄表附卷可稽，
    從而，檢察官聲請定其應執行之刑，核無不當，應予准許。
三、本件所定之應執行刑如主文所示，理由：　
　㈠按在數罪併罰，有二裁判以上，定其應執行之刑時，固屬於
    法院自由裁量之事項，然仍應受外部性界限及內部性界限之
    拘束（最高法院93年度台非字第192號判決意旨可資參照）
    ；準此，更定之應執行刑，不應比前定之應執行刑加計其他
    裁判所處刑期或所定應執行刑後為重，否則即與法律秩序理
    念及法律目的之內部界限有違，難認適法。第按定應執行刑
    ，乃別於刑法第57條針對個別犯罪之特別量刑程序，係對犯
    罪行為人及其所犯各罪之總檢視，其裁量權之行使，應兼衡
    罪責相當及特別預防之刑罰目的，具體審酌行為人所犯各罪
    反應出之人格、犯罪傾向，並審酌整體犯罪過程之各罪關係
    （例如各行為彼此間之關聯性【數罪間時間、空間、法益之
    異同性】、所侵害法益之專屬性或同一性、數罪對法益侵害
    之加重效應）及情狀等綜合判斷（最高法院110年度台抗字
    第391號裁定意旨參照）。末按數罪併罰之數刑罰有部分縱
    已執行完畢，於嗣後與他罪合併定執行刑，乃由檢察官換發
    執行指揮書執行應執行刑時，其前已執行之有期徒刑部分，
    應予扣除而已，非謂此種情形即不符數罪併罰要件（最高法
    院104年度台抗字第907號裁定意旨可供參考）。
　㈡經查：　
  ⒈本件所涉之內、外部界限之範圍：
　　附表所示各罪最長期為有期徒刑6月，合併刑期為1年6月，
    及前已裁定定應執行刑確定之刑加計附表編號4所示宣告刑
    之總和為有期徒刑1年4月，參前揭說明，本院所定應執行刑
    ，不得重於上列有期徒刑1年4月，首先敘明。
　⒉爰審酌受刑人所犯如附表各編號所示之犯行，分係犯傷害罪
    、幫助犯詐欺取財罪、強制罪、意圖供行使之用而攜帶兇器
    ，在公共場所聚集三人以上首謀實施強暴罪，各罪之犯罪類
    型、行為態樣、法益侵害類型均互異，罪質具有獨立性，自
    應另考其特性以定刑。
  ⒊再徵以本院前已寄送定應執行刑詢問意見表予受刑人，請受
    刑人於收受後5日內表示意見，該意見調查表於111年10月5
    日送達被告住所，由同居人捺印收受，有本院送達證書附卷
    可查（見本院卷第31頁），然受刑人迄今尚未回覆對應執行
    刑之意見乙節，併考諸受刑人犯罪行為之不法與罪責程度、
    整體犯罪過程之各罪情狀、各罪反應出之人格特性、犯罪傾
    向及對其施以矯正之必要性等綜合判斷，並審諸前揭內、外
    部界限之範圍，復參酌比例原則、平等原則、罪刑相當原則
    等要求，就本案整體犯罪之非難評價，且為貫徹刑法公平正
    義之理念，定其應執行之刑如主文所示，併諭知易科罰金之
    折算標準。
　㈢至於受刑人所犯如附表編號1、2所示之罪，固已執行完畢，
    有臺灣高等法院被告前案紀錄表在卷可查，惟此部分與其所
    犯如附表編號3、4所示之罪，符合數罪併罰規定，仍應合併
    定其應執行之刑，俟檢察官指揮執行應執行刑時，再就已執
    行部分予以折抵，附此敘明。　　
據上論斷，應依刑事訴訟法第477條第1項，刑法第53條、第51條
第5款、第41條第1項前段、第8項，裁定如主文。
中　　華　　民　　國　　111 　年　　10　　月　　28　　日
                  刑事第八庭    法  官  姚佑軍　
以上正本證明與原本無異。
如不服本裁定，應於收受送達後5日內向本院提出抗告狀。（應
附繕本）
                                書記官  吳佳蔚
中　　華　　民　　國　　111 　年　　10　　月　　28　　日
附表：受刑人甲○○定應執行刑案件一覽表　　
編            號         1        2 3 罪            名  傷害 詐欺 妨害自由 宣     告     刑  有期徒刑5月 有期徒刑2月 有期徒刑5月 犯   罪  日   期  108年6月13日 109年8月10日至同年月20日（聲請書附表誤載為109年8月20日，應予更正） 107年11月28日 偵查（自訴）機關年  度   案   號  臺灣臺中地方檢察署108年度少連偵字第260號 臺灣臺中地方檢察署109年度偵字第38013號 臺灣新北地方檢察署108年度少連偵字第13號 最  後事實審 法     院 臺灣臺中地方法院 臺灣臺中地方法院 臺灣高等法院  案     號 109年度簡上字第242號 110年度中簡字第1271號 110年度上訴字第1915號  判決 日期 109年12月16日 110年6月4日 111年2月11日 確  定判  決 法     院 臺灣臺中地方法院 臺灣臺中地方法院 臺灣高等法院  案     號 109年度簡上字第242號 110年度中簡字第1271號 110年度上訴字第1915號  判    決確定日期 109年12月16日 110年7月19日 111年3月15日 是否為得易科罰金之案件  是 是 是 備            註  臺灣臺中地方檢察署110年度執字第1902號（已執畢，編號1至3曾定應執行有期徒刑10月） 臺灣臺中地方檢察署110年度執字第10067號（已執畢，編號1至3曾定應執行有期徒刑10月） 臺灣新北地方檢察署111年度執字第3499號(編號1至3曾定應執行有期徒刑10月） 

編            號  4 （以下空白）  罪            名  妨害秩序   宣     告     刑  有期徒刑6月   犯   罪  日   期  109年1月23日   偵查（自訴）機關年  度   案   號  臺灣臺中地方檢察署109年度少連偵字第140號   最  後事實審 法     院 臺灣臺中地方法院    案     號 110年度原訴字第51號    判決 日期 111年3月17日   確  定判  決 法     院 臺灣臺中地方法院    案     號 110年度原訴字第51號    判    決確定日期 111年7月26日（撤回上訴）   是否為得易科罰金之案件  是   備            註  臺灣臺中地方檢察署111年度執字第10456號